最高法院刑事判決　　　　　　　　　　110年度台上字第5422號
上　訴　人　臺灣高等檢察署檢察官黃騰耀
被　　　告　楊心萍



上列上訴人因被告傷害案件，不服臺灣高等法院中華民國110 年
4 月13日第二審判決（110 年度上訴字第525 號，起訴案號：臺
灣新北地方檢察署109 年度偵字第2764號），提起上訴，本院判
決如下：
    主  文
上訴駁回。
    理  由
一、按刑事訴訟法第377 條規定，上訴於第三審法院，非以判決
    違背法令為理由，不得為之。是提起第三審上訴，應以原判
    決違背法令為理由，係屬法定要件。如果上訴理由書狀並未
    依據卷內訴訟資料，具體指摘原判決不適用何種法則或如何
    適用不當，或所指摘原判決違法情事，顯與法律規定得為第
    三審上訴理由之違法情形，不相適合時，均應認其上訴為違
    背法律上之程式，予以駁回。
二、本件原審經審理結果，認定被告甲○○有原判決事實欄所載
    傷害兒童陳○○（姓名年籍詳卷）犯行，因而撤銷第一審之
    科刑判決，改判仍論被告成年人故意對兒童犯傷害罪刑，已
    載敘其調查證據之結果及憑以認定犯罪事實之心證理由。又
    刑之量定，係實體法上賦予法院得依職權自由裁量之事項，
    苟已以行為人之責任為基礎，並斟酌刑法第57條各款所列情
    狀，在法定刑度內，酌量科刑，無偏執一端，致明顯失出失
    入情形，即不得任意指摘為違法，以為第三審上訴之理由。
    原判決已綜合審酌刑法第57條科刑等一切情狀，並依兒童及
    少年福利與權益保障法第112條第1項規定，加重其刑後，在
    罪責原則下適正行使其量刑之裁量權，科處拘役30日，復敘
    明被告搬遷至新居住地與被害人、告訴人或本案難認有何關
    聯性，自無從僅憑單純臆測而率認被告犯後態度不佳等情，
    於理由內闡述甚詳，經核客觀上並未逾越法律所規定之範圍
    ，亦與罪刑相當原則無悖，難認有濫用其裁量權限之違法情
    形。檢察官上訴意旨，指摘原判決量刑過輕，與比例原則、
    公平原則及公平正義法則有違，復未調查被告搬遷新址之原
    因，而有調查未盡之違法等語，無非係對原審前述裁量權之
    適法行使，任意指摘，並非合法之上訴第三審理由，其上訴
    違背法律上之程式，應予駁回。至於檢察官上訴書所檢附告
    訴人之「刑事聲請上訴狀」以為補充之上訴理由，因非屬檢
    察官上訴書狀本身所述之理由，而刑事訴訟法復無第三審上
    訴理由得引用或檢附其他文件代替之規定，本院自無從審酌
    ，附予指明。
據上論結，應依刑事訴訟法第395條前段，判決如主文。
中    華    民    國   110    年    10    月    20    日
                  刑事第九庭審判長法  官  鄧  振  球  
                                  法  官  汪  梅  芬  
                                  法  官  宋  松  璟  
                                  法  官  江  翠  萍  
                                  法  官  楊  力  進  
本件正本證明與原本無異
                                  書記官
中    華    民    國   110    年    10    月    21    日